【裁判字號】    92,易,143
【裁判日期】    920410
【裁判案由】    違反保護令罪
【裁判全文】
臺灣臺南地方法院刑事判決
    公  訴  人  臺灣臺南地方法院檢察署檢察官
    被      告  吳至剛
右列被告因違反保護令罪案件，經檢察官提起公訴（九十二年度偵字第三七五號），
，本院判決如左：
    主  文
吳至剛連續違反法院依家庭暴力防治法第十三條所為禁止直接騷擾及遠離住居所之裁
定，處拘役伍拾日，如易科罰金，以參佰元（折合新台幣玖佰元）折算壹日。
    事  實
一、吳至剛係閻婉玲之前夫，二人間具有家庭暴力防治法第三條第一款所定之家庭成
    員關係。吳至剛曾於民國九十一年一月二十一日，經臺灣臺南地方法院依家庭暴
    力法第十三條規定，以九十一年度家護字第五一七、五九○號民事通常保護令裁
    定令其不得對閻婉玲實施身體或精神上不法侵害之行為；不得直接或間接對閻婉
    玲為騷擾、通話之聯絡行為；應遠離閻婉玲位於臺南市○○路○段四一○巷三一
    號七樓之二之住居所至少五十公尺，有效期間為一年。詎吳至剛竟基於違反保護
    令之概括犯意，先於九十一年八月二日凌晨二時許，在臺南市○區○○路三八八
    號前，見閻婉玲駕駛車牌號碼Ｊ３—２０１０號自用小客車經過，遂騎機車上前
    將閻婉玲攔下，表示欲進入車內遭拒，並出手扳在右前車窗上，對閻婉玲為騷擾
    之行為；吳至剛復於同年十二月二十四日下午五時三十五分許，前往閻婉玲位於
    臺南市○○路○段四一○巷三一號七樓之二之住居所門口按電鈴，閻婉玲之姊姊
    聞聲開門，告知其閻婉玲不在家，吳至剛竟因此心生不滿，以自備之小刀割破閻
    婉玲所有之機車座墊、盆栽一株等物（毀損部分閻婉玲業於偵查中撤回告訴），
    而違反法院所為前述裁定。
二、案經閻婉玲分別訴由臺南市警察局第二分局、第五分局報請臺灣臺南地方法院檢
    察署檢察官偵查起訴。
    理  由
一、訊之被告吳至剛承認有違反上揭保護令之事實，但否認該行為係犯罪，辯稱：我
    有違反保護令即不能靠近告訴人的事實，但九十一年八月二日，我事先有打電話
    給告訴人，跟她說有事要跟她談，有經過她同意；九十一年十二月廿四日，我打
    電話約告訴人出來吃飯，經她同意，我們一起在體育場的樹下吃便當，中午吃飯
    時，因告訴人另與有婦之夫交往，我因此和告訴人發生爭執，飯後，我們分手，
    我回家後獨自喝高粱酒，越想越氣，就前往告訴人住處，砸毀她電梯門口的花盆
    等語。經查：右揭事實，業據告訴人閻婉玲在警詢及檢察官偵查中指訴綦詳（見
    卷附臺南縣警察局永康分局九十一年一月十日、同年月三十一日偵訊筆錄），其
    於本院審理時復到庭指稱：「（問：九十一年八月二日凌晨二時，在臺南市○○
    路三八八號前，你碰到被告，是否是你先跟他約好？）我沒有跟他約好。是被告
    跟蹤我一段時間，因成功路三八八號是我的住處，被告在該處等我，遇到我開車
    回來，便把我攔下來，想坐到車子裡面來。我沒有讓他進來。（問：九十年十二
    月廿四日下午五時三十五分，是否有與被告相約在體育場吃飯？當時是否有發生
    爭執？）是。他買便當過去。當時並沒有發生爭執。被告幾乎每個禮拜都會來騷
    擾我。或要求我跟他在一起。（問：是否願意原諒被告？）不是我要不要原諒的
    問題，是被告一直不放棄騷擾我。」（見本院卷二十三至二十四頁）。此外，復
    有告訴人閻婉玲汽車右前玻璃及機車、盆栽毀損之照片四紙在卷可稽。足見被告
    確有上揭違反保護令之行為。又被告經本院於九十一年一月二十一日，裁定令其
    不得對閻婉玲實施身體或精神上不法侵害之行為；不得直接或間接對閻婉玲為騷
    擾、通話之聯絡行為；應遠離閻婉玲位於臺南市○○路○段四一○巷三一號七樓
    之二之住居所至少五十公尺；該保護令有效期間為一年乙情，亦有本院九十一年
    度家護字第五一七、五九○號民事通常保護令影本附卷足佐。再按命相對人遷出
    被害人住居所或遠離被害人之保護令，不因被害人同意相對人不遷出或不遠離而
    失其效力，家庭暴力防治法第十六條定有明文。故本件被告攔下告訴人所駕駛之
    汽車，並出手扳在右前車窗上，及逕自到告訴人位於臺南市○○路○段四一○巷
    三一號七樓之二之住處門口按電鈴，並毀損告訴人所有機車座墊、盆栽一株等物
    之行為，已違反上開通常保護令所禁止被告不得直接或間接對告訴人為騷擾之聯
    絡行為及應遠離告訴人住處之命令，甚為明確。綜上所述，參互勾稽，被告所辯
    顯係畏罪卸責之詞，不足採信，本件事證明確，其犯行應堪認定。
二、查被告與告訴人間係前配偶關係，核被告所為，係犯家庭暴力防治法第五十條第
    二款、第四款之違反保護令罪。被告二次違反保護令之犯行，時間緊接，犯罪構
    成要件相同，顯係基於概括犯意反覆為之，為連續犯，應依刑法第五十六條規定
    ，以一罪論，並加重其刑。爰審酌被告有殺人未遂、脫逃、違反槍砲彈藥刀械管
    制條例、妨害自由、公共危險等犯罪前科（未構成累犯），有臺灣高等法院被告
    全國前案紀錄表一份在卷可按，其仍未警愓、悔悟，就家庭間之糾紛不思以誠意
    或和平手段解決，反一再對前妻騷擾，嚴重破壞和諧及危害告訴人住居安寧，及
    其犯後態度等一切情狀，量處如主文所示之刑，並諭知易科罰金之折算標準，以
    資懲儆。
據上論斷，應依刑事訴訟法第二百九十九條第一項前段，家庭暴力防治法第五十條第
二款、第四款，刑法第十一條前段、第五十六條、第四十一條第一項前段，罰金罰鍰
提高標準條例第一條前段、第二條，判決如主文。
中    華    民    國      九十二      年        四      月    十        日
                              臺灣臺南地方法院刑事第七庭
                                  法  官  謝瑞龍
右正本證明與原本無異。
如不服本判決應於送達後十日內向本院提出上訴狀（應附繕本）。
                                  書記官  吳湘婷
中    華    民    國      九十二      年        四      月    十一      日
附錄本案論罪科刑法條全文：
家庭暴力防治法第五十條
違反法院依第十三條、第十五條所為之下列裁定者，為本法所稱之違反保護令罪，處
三年以下有期徒刑、拘役或科或併科新台幣十萬元以下罰金︰
一  禁止實施家庭暴力行為。
二  禁止直接或間接騷擾、接觸、通話或其他連絡行為。
三  命遷出住居所。
四  遠離住居所、工作場所、學校或其他特定場所。
五  命完成加害人處遇計畫：戒癮治療、精神治療、心理輔導或其他治療、輔導。

司法院資訊處製作；財團法人民間司法改革基金會備份。
